【裁判字號】    90,易,92
【裁判日期】    900406
【裁判案由】    違反毒品危害防制條例
【裁判全文】
臺灣新竹地方法院刑事判決                              九十年度易字第九二號
    公  訴  人  臺灣新竹地方法院檢察署檢察官
    被      告  甲○○
右列被告因違反毒品危害防制條例案件，經檢察官提起公訴（八十九年度毒偵字第二
八九０、八十九年度毒偵緝字第三一０號），本院判決如左：
    主      文
甲○○連續施用第二級毒品，處有期徒刑陸月，如易科罰金，以參佰元折算壹日。
扣案第二級毒品安非他命壹包（毛重貳公克）、安非他命零點陸公克、安非他命殘渣
袋參只，均沒收銷燬；吸食器壹組沒收。
    事      實
一、甲○○於民國（下同）八十八年間曾因施用第二級毒品案件，經本院於八十八年
    十一月九日以八十八年度毒聲字第二三三一號裁定，送勒戒處所觀察勒戒後，經
    勒戒處所認無繼續施用毒品之傾向，經臺灣新竹地方法院檢察署檢察官於八十八
    年十一月二十六日以八十八年度偵字第七一二、八五二號不起訴處分確定。詎仍
    不知悔悟，復基於概括之犯意，自八十九年六月中旬某日起，至同年十一月六日
    止，連續在新竹市○○路二六號永豐旅社、同市○○○街四十號溫徠賓館等地，
    施用第二級毒品安非他命。嗣於八十九年六月二十日零時十分許，為警在前開永
    豐旅社二０五室查獲，並扣得其同居人賴芝鈺所有供二人吸食用安非他命用之吸
    食器一組；同年八月三日二十一時三十分許，復因侵入新竹市○○路二七號浸信
    會竊盜為警查獲（另經本院判處有期徒刑七月），並在其騎乘之車號ＲＰＤ─０
    六二號機車上扣得安非他命一包（毛重二公克）；復於八十九年十月十二日十二
    時三十分許，在前揭溫徠賓館二０一室為警查獲，並扣得安非他命０．六公克及
    含安非他命殘渣袋三只，及其所有供吸食安非他命犯罪所用之吸食器一組；再於
    八十九年十一月九日十時三十分許，經警採尿送驗呈安非他命陽性反應。經本院
    於八十九年八月二十八日以八十九年度毒聲字第二一三二號裁定，送勒戒處所觀
    察勒戒後，經勒戒處所認有繼續施用毒品之傾向。
二、案經新竹市警察局第一分局、第二分局及新竹縣警察局竹北分局報請臺灣新竹地
    方法院檢察署檢察官偵查起訴。
    理      由
一、右揭犯罪事實，業據被告甲○○坦承不諱，且被告於八十九年六月二十日、同年
    八月三日、同年十月十二日、同年十一月九日獲案時被採尿液，經送驗結果，均
    呈安非他命陽性反應，有新竹市衛生局不法藥物尿液初步篩檢報告書二紙、法務
    部調查局檢驗通知書、新竹縣衛生局尿液檢驗單、台灣檢驗科技股份有限公司濫
    用藥物尿液檢驗報告各一紙附卷可稽，復有扣案安非他命一包（毛重二公克）、
    安非他命０．六公克及安非他命殘渣袋三只、吸食器二組可資佐證。另被告經本
    院以八十九年度毒聲字第二一三二號裁定送台灣新竹看守所附設勒戒處所觀察、
    勒戒後，認有繼續施用毒品之傾向，有該所民國八十九年十二月十九日竹所總字
    第二八０六號函送之證明書一份附卷可稽，復有臺灣新竹地方法院檢察署檢察官
    八十八年度偵字第七一二、八五二號不起訴處分書、本院八十九年度毒聲字第二
    一三二號裁定、臺灣新竹地方法院檢察署刑案資料查註紀錄表及台灣高等法院被
    告全國前案紀錄表附卷可查，事證明確，被告前開犯行，應堪認定。
二、核被告甲○○所為，係犯毒品危害防制條例第十條第二項之施用第二級毒品罪。
    其先後多次施用毒品之行為，時間緊接，所犯罪名相同，顯係出於概括犯意反覆
    為之，為連續犯，應依刑法第五十六條之規定以一罪論，並加重其刑。其施用前
    後持有第二級毒品安非他命之低度行為，應為施用之高度行為所吸收，不另論罪
    。爰審酌被告前已因施用毒品案件，經不起訴處分，又再度施用足以導致精神障
    礙及生命危險之成癮性毒品，經施以觀察勒戒仍無法使其戒斷毒癮，足見其缺乏
    拒用毒品之決心及悔改之意，兼以施用毒品所生危害以自戕健康為主，及其施用
    期間長短，事後坦承犯行等一切情狀，量處如主文所示之刑併諭知易科罰金之折
    算標準，以資懲儆。又被告於行為後，刑法第四十一條業於九十年一月四日修正
    為「犯最重本刑為五年以下有期徒刑以下之刑之罪，而受六月以下有期徒刑或拘
    役之宣告，因身體、教育、職業、家庭之關係或其他正當事由，執行顯有困難者
    ，得以一元以上三元以下折算一日，易科罰金。但確因不執行所宣告之刑，難收
    矯正之效或難以維持法秩序者，不在此限。」，並於同年月十日公佈施行，於同
    年月十二日生效，茲比較新舊法之規定，變更後之新法對被告並無不利，依刑法
    第二條第一項前段之規定，自應適用裁判時之新法。
三、扣案安非他命一包（毛重二公克）、安非他命０．六公克及含安非他命殘渣袋三
    只（安非他命殘渣與分裝袋已無法析離），均屬管制之第二級毒品，應依毒品危
    害防制條例第十八條第一項前段沒收銷燬；扣案吸食器一組（八十九年度保管字
    第二一四七號），為被告所有供施用安非他命犯行之物，業據其自承在卷，應依
    刑法第三十八條第一項第二款沒收。至另扣得之吸食器一組（八十九年度保管字
    第一二一一號），被告否認為其所有，爰不為沒收之諭知，附此敘明。
據上論斷，應依刑事訴訟法第二百九十九條第一項前段，毒品危害防制條例第十條第
二項、第十八條第一項前段，刑法第十一條、第五十六條、第二條第一項前段、第四
十一條第一項前段、第三十八條第一項第二款，罰金罰鍰提高標準條例第二條，判決
如主文。
本案經檢察官吳金棟到庭執行職務。
中    華    民    國        九十        年        四      月      六    日
                                       臺灣新竹地方法院刑事第二庭
                                           法  官  楊  明  箴
右正本證明與原本無異。
如不服本判決，應於判決送達後十日內向本院提出上訴狀( 應附繕本 )，上訴於
臺灣高等法院。
                    書記官  陳  進  楷
中    華    民    國        九十        年        四      月      十一  日
附錄論罪科刑法條：毒品危害防制條例第十條第二項。
施用第二級毒品者，處三年以下有期徒刑。


司法院資訊處製作；財團法人民間司法改革基金會備份。
